# 求助陈版：境内管理企业替境外企业在境外代理投广无企业抬头发票的账务和税务问题

提问人：Winkeytan 时间：2021-11-26 10:42:30
求教陈版及各位大神：
B企业（境外）从事货物贸易但本身没有员工，其关联公司A企业（境内）为其提供市场管理（网上营销、销售单管理、客服、售后、广告、内容创作等等）、代理运输（外包给其他物流商并由A企业代为结算）相关服务，并确认提供服务相关的各项成本。
其中，B企业在境外投放广告，但只能绑定境内个人扣款扣款，，且因此只能开开具个人抬 头 的的 invoice （（即即：：无法无法开开具境内具境内 发 票票，，也无法也无法开开具具 A 企企 业 或或 B 企企业 抬抬 头 ））。集。集 团 内的境内 员 工工（（部分非部分非 A 或或 B 企企 业 的的 员 工工））用其个人完成了支付，请问：
1 、A企业在境内为这些员工报销投广费用，账务上作为替B企业代理广告服务的业务成本列支是否可行？
2 、税务规定境外支出可不用开具发票，但鉴于invoice只能开个人抬头，税务上是否允许A企业正常列支，不做纳税调增呢？

回答人：chenyiwei
从经济实质上看，这些员工是为B公司的广告投放服务，因此相关成本费用应在B公司层面确认。A代垫这些支出应挂对B的往来。不应确认为A自身的收入和成本。
如果B无需偿还A的，则A按照权益性交易原则处理，代付的款项冲减权益。
税务问题建议咨询税务方面专业人士；另外此问题还可能涉及到外汇管理方面。